臺灣臺南地方法院刑事判決　　　　　　　 94年度訴字第993號
公　訴　人　臺灣臺南地方法院檢察署檢察官
被　　　告　甲○○
　　　　　　　　　　現另案於臺灣臺南監獄臺南分監執行中
上列被告因違反毒品危害防制條例案件，經檢察官提起公訴（94
年度核退毒偵字第28號），及移送併辦（94年度毒偵字第2747號
），被告於本院審理時就被訴事實為有罪之陳述，經本院合議庭
裁定由受命法官獨任行簡式審判程序，本院判決如下：
    主  文
甲○○連續施用第一級毒品，累犯，處有期徒刑壹年肆月，扣案
海洛因壹包重壹點陸玖公克（淨重零點陸捌公克），沒收銷燬之
、注射針筒玖支均沒收；又連續施用第二級毒品，累犯，處有期
徒刑捌月，扣案安非他命壹包（含袋重零點柒公克）沒收銷燬之
、又玻璃球貳個、吸管支、橡膠軟管壹條、安非他命吸食工具
壹組、夾鍊袋中、小各貳拾伍個均沒收。應執行有期徒刑壹年拾
月，扣案海洛因壹包重壹點陸玖公克（淨重零點陸捌公克）、安
非他命壹包（含袋重零點柒公克）均沒收銷燬之、又注射針筒玖
支、玻璃球貳個、吸管支、橡膠軟管壹條、安非他命吸食工具
壹組、夾鍊袋中、小各貳拾伍個均沒收。
    事實及理由
一、甲○○於民國89年間，因施用毒品，經本院以89年度毒聲字
    第2739號裁定令入戒治處所施以強制戒治後，於91年3月5日
    執行完畢，而刑罰部分則由本院以89年度易字第2539號判處
    有期徒刑六月確定。其復因另犯違反毒品危害防制條例案件
    ，經臺灣高雄地方法院以90年度訴字第1649號判處有期徒刑
    十月確定，經定其應執行之刑為有期徒刑一年二月，上開二
    案件接續執行，於92年4月9日縮刑期滿執行完畢出監（構成
    累犯），又因違反毒品危害防制條例案件經本院以93年度訴
    字第948號判處有期徒刑一年二月確定，仍不知悔改，於前
    開強制戒治執行完畢釋放後五年以內復分別基於施用第一、
    二級毒品之概括犯意，均自93年11月30日起，分別至94 年9
    月18日及94年9月中旬止，多次在臺南市○○區○○街3段1
    巷174弄40號住處及偶而台南縣永康市○○路323巷7號3樓之
    2等處，分別以針筒注射方式施用第一級毒品海洛因、或以
    將安非他命置於玻璃球內燒烤以吸食器等工具吸食其煙霧方
    式施用第二級毒品安非他命多次。嗣為警於94年2月4日下午
    1時30 分許，持本院核發之搜索票搜索台南縣永康市○○路
    323巷7號3樓之2租屋處，扣得甲○○與蔡侑珈（涉嫌施用毒
    品部分另由檢察官偵結）所有之第一級毒品海洛因1包（淨
    重○點六八公克，空包裝重一點○一公克）、安非他命1包
    （含袋重○點七公克）、注射針筒9支、玻璃球2個、吸管3
    支、橡膠軟管1條、安非他命吸食工具1組、夾鍊袋中、小各
    25個。其後甲○○因前揭施用毒品及竊盜遭通緝在案，復於
    同年月二十四日十八時許，在臺南縣永康市○○路全家便利
    商店號前，再度為警查獲，並經其同意採驗尿液，而獲上情
    。之後再經警分別於94年9月14日，因查獲甲○○竊盜案件
    ，經取得甲○○同意採集尿液送驗，又於同年月19日，再採
    尿送驗，發現均呈嗎啡、甲基安非他命陽性反應，始知上情
    。案經臺南縣警察局永康分局分別報請臺灣臺南地方法院檢
    察署檢察官偵查起訴及移送併案審理。
二、本件係經被告甲○○於準備程序期日為有罪之陳述，而經本
    院合議庭裁定由受命法官獨任以簡式審判程序加以審理，則
    依據刑事訴訟法第二百七十三條之二、同法第一百五十九條
    第二項之規定，不適用傳聞法則有關限制證據能力之相關規
    定；並得依同法第三百十條之二之準用同法第四百五十四條
    之規定製作略式判決書（僅記載「證據名稱」），合先敘明
    。
三、前項犯罪事實，有下列事證足資證明：
  (一)被告於警詢、檢察官偵查中及本院審理時之自白。
  (二)卷附台南縣警察局永康分局送驗尿液編號與真實姓名對照表
    編號名冊影本3件及長榮大學尿液確認報告4紙。
  (三)海洛因1包（淨重○點六八公克，空包裝重一點○一公克）
    、安非他命1包（含袋重○點七公克）、法務部調查局調科
    壹字第200005433號鑑定通知書及台南縣警察局永康分局查
    獲涉嫌毒品危害防制條例毒品初步檢驗報告單各1紙。
  (四)注射針筒9支、玻璃球2個、吸管3支、橡膠軟管1條、安非他
    命吸食工具1組、夾鍊袋中、小各25個。
  (五)卷附臺灣高等法院被告全國前案紀錄表。
四、查海洛因、安非他命分屬毒品危害防制條例第2條第2項第1
    、2款所列之第一、二級毒品，核被告分別施用第一、二級
    毒品，所為係犯毒品危害防制條例第10條第1項之施用第一
    級毒品罪及同條第2項之施用第二級毒品罪。被告非法持有
    第一級毒品海洛因及第二級毒品安非他命之低度行為，均已
    為其進而施用之高度行為所吸收，俱不復另論。其先後各多
    次施用第一級毒品海洛因及第二級毒品安非他命之犯行，時
    間緊接，犯罪構成要件相同，顯均係基於概括之犯意反覆為
    之，為連續犯，均應依刑法第56條之規定論以一罪，並分別
    依法加重其刑。又被告自94年9月14日起至同年月18日止，
    施用第一級毒品海洛因；及自94年9月14日起至同年月19日
    回溯三日內某日止，施用第二級毒品安非他命之犯行，雖未
    經檢察官起訴或移送併辦，惟其與前揭已起訴論罪部分既均
    經本院認定屬連續犯為裁判上一罪關係，自為起訴效力所及
    ，則本院當得依職權加以審酌，併予敘明。被告所犯上開二
    罪間，犯意各別，罪名互異，應分論併罰。再被告有如事實
    欄所載執行完畢之前科紀錄，有臺灣高等法院被告全國前案
    紀錄表可稽，其於刑之執行完畢後五年內，再犯本件有期徒
    刑以上之罪，為累犯，均應依刑法第47條之規定加重其刑，
    並分別依法遞加重之。爰分別審酌被告之犯罪動機、目的、
    手段及曾因施用毒品案件經強制戒治程序，並經毒品案件執
    行完畢，又甫因毒品案經本院以93年度訴字第948號判處有
    期徒刑一年二月確定，再犯本件之罪，顯見其戒癮之意志力
    甚為薄弱，惟犯後坦承犯行態度良好等一切情狀，各量處如
    主文所示之刑，並定其應執行之刑，以資懲儆。另扣案海洛
    因1包（淨重○點六八公克，空包裝重一點○一公克）、安
    非他命1包（含袋重○點七公克），為第一、二級毒品，均
    宣告沒收銷燬之；另扣案注射針筒9支、玻璃球2個、吸管3
    支、橡膠軟管1條、安非他命吸食工具1組、夾鍊袋中、小各
    25 個，均為被告所有，供犯罪所用之物，併宣告沒收。
五、依刑事訴訟法第299條第1項前段、第273條之1第1項、第310
    條之1，毒品危害防制條例第10條第1項、第2項、第18條第1
    項前段，刑法第11條前段、第56條、第47條、第51條第5款
    、第38條第1項第2款，判決如主文。
六、如不服本判決，應於判決送達後十日內，向本院提出上訴書
    狀。
本案經檢察官乙○○到庭執行職務。
中　　華　　民　　國　　94　　年　　12　　月　　2 　　日
　　　　　　　　　刑事第七庭    法　官　彭喜有
以上正本證明與原本無異。
如不服本判決，應於判決送達後10日內，向本院提出上訴狀。
            　　　　　　　　　　書記官　黃傳鈞
中　　華　　民　　國　　94　　年　　12　　月　　2 　　日
附錄本件論罪科刑法條全文：
毒品危害防制條例第10條：
施用第一級毒品者，處6月以上5年以下有期徒刑。
施用第2級毒品者，處3年以下有期徒刑。
